【裁判字號】    95,訴,1910
【裁判日期】    950918
【裁判案由】    毒品危害防制條例
【裁判全文】
臺灣板橋地方法院刑事判決              95年度訴字第1910號
公  訴  人  臺灣板橋地方法院檢察署檢察官
被      告  甲○○
上列被告因違反毒品危害防制條例案件，經檢察官提起公訴〔９
５年度毒偵字第３７６２號〕，暨移送併案審理〔臺灣臺北地方
法院檢察署９５年度毒偵字第１５７５號、臺灣板橋地方法院檢
察署９５年度毒偵字第４３５４號〕。本院合議庭評決由受命法
官獨任進行簡式審判程序，茲判決如下：
    主  文
甲○○連續施用第壹級毒品，累犯，處有期徒刑壹拾壹月，扣案
如附表壹編號四所示物品，沒收銷燬之，附表壹編號一、二、三
所示物品，均沒收。
    事  實
壹、甲○○於〔一〕民國〔下同〕８９年間，因施用毒品案〔臺
    灣板橋地方法院檢察署８９年度毒偵字第３４１６號〕，經
    法院裁定送勒戒處所觀察、勒戒後，認無繼續施用毒品之傾
    向，於８９年５月６日出勒戒所，復經公訴人處分不起訴。
    〔二〕８９年間，復因施用毒品案〔臺灣板橋地方法院檢察
    署８９年度毒偵字第５５２２號〕，經法院裁定送戒治處所
    強制戒治，於９０年８月２４日停止戒治〔指揮書執畢日期
    為９０年１１月１４日〕，期滿未經撤銷，視為強制戒治期
    滿。復經公訴人提起公訴，經本院就其施用第壹級、第貳級
    毒品犯行，依序判處有期徒刑捌月、有期徒刑肆月確定。〔
    三〕９２年間，另因施用毒品案〔臺灣板橋地方法院檢察署
    ９２年度偵字第３３８０號〕，經本院判處有期徒刑捌月確
    定。〔四〕上列〔二〕、〔三〕所定徒刑，經更定執行刑為
    有期徒刑壹年伍月，確定後入監服刑，嗣於９３年４月３０
    日執行完畢。
貳、甲○○未見悔悟，於壹─〔一〕、〔二〕所示觀察、勒戒、
    強制戒治執行完畢釋放後，伍年內，復基於施用第壹級毒品
    之概括犯意，自９４年４月２日起，至９５年６月１８日早
    上止，在不詳地點，以針筒注射方式，連續施用第壹級毒品
    海洛因多次，施用頻率不定。
參、嗣先後於〔一〕９４年４月３日上午９時３０分許，在臺北
    縣永和市○○街３５號３樓，經警查獲。〔二〕９５年６月
    ８日下午２時４０分，在臺北市中山區○○○路○段１０５
    巷與林森北路口，經警查獲，並扣得附表壹編號一、二所示
    甲○○所有供其施用第壹級毒品用之物。〔三〕９５年６月
    １８日晚上７時許，在臺北縣中和市○○路１２７巷１８弄
    ４２號前，經警查獲，並扣得附表壹編號三甲○○所有供其
    施用第壹級毒品用之物，編號四所示第壹級毒品。
肆、案經臺北市政府警察局萬華分局移送臺灣板橋地方法院檢察
    署檢察官偵查起訴。
    理  由
壹、上揭事實，業據被告坦承不諱〔參見本院準備程序筆錄、簡
    式審判筆錄〕，被告到案後，經警採集其尿液檢體，送驗後
    檢出鴉片類陽性反應，此有〔一〕臺北市政府警察局偵辦毒
    品案件尿液檢體委驗單、臺灣檢驗科技股份有限公司濫用藥
    物尿液檢驗報告〔附臺灣板橋地方法院檢察署９５年度毒偵
    字第３７６２號卷第２１頁至第２３頁〕。〔二〕臺北市政
    府警察局偵辦毒品案件尿液檢體委驗單、臺灣檢驗科技股份
    有限公司濫用藥物尿液檢驗報告〔附臺灣臺北地方法院檢察
    署９５年度毒偵字第１５７５號卷第４９頁至第５１頁〕。
    〔三〕臺北縣政府警察局中和分局毒品案犯罪嫌犯姓名代碼
    對照表、臺灣檢驗科技股份有限公司濫用藥物尿液檢驗報告
    〔附臺灣板橋地方法院檢察署９５年度毒偵字第４３５４號
    影卷第１１頁正面、第１５頁正面〕足稽，復有〔一〕扣案
    如附表壹所示物品。〔二〕臺灣板橋地方法院檢察署８９年
    度毒偵字第３４１６號不起訴處分書〔附臺灣臺北地方法院
    檢察署９５年度毒偵字第１５７５號卷第３９頁〕。〔三〕
    法部調查局調科壹字第０６００１２１０１號鑑定通知書〔
    附臺灣板橋地方法院檢察署９５年度毒偵字第４３５４號影
    卷第１５頁背面〕。〔四〕臺灣高等法院被告前案紀錄表〔
    附本院卷〕等足佐，堪認被告自白情節，與事實相符，足為
    認定上揭事實之依據；本件事證明確，被告之上揭犯行，堪
    予認定。
貳、被告為事實欄所示行為後，刑法業經  總統於９４年２月２
    日以總統華總一義字第０９４０００１４９０１號令修正公
    布第１～３、５、１０、１１、１５、１６、１９、２５～
    ２７、第四章章名、２８～３１、３３～３８、４０～４２
    、４６、４７、４９、５１、５５、５７～５９、６１～６
    ５、６７、６８、７４～８０、８３～９０、９１－１、９
    ３、９６、９８、９９、１５７、１８２、２２０、２２２
    、２２５、２２９－１、２３１、２３１－１、２９６－１
    、２９７、３１５－１、３１５－２、３１６、３４１、３
    ４３條條文；增訂第４０－１、７５－１條條文；刪除第５
    ６、８１、９４、９７、２６７、３２２、３２７、３３１
    、３４０、３４５、３５０條條文；並自９５年７月１日施
    行。現行刑法第２條第１項規定：「行為後法律有變更者，
    適用行為時之法律。但行為後之法律有利於行為人者，適用
    最有利於行為人之法律。」，其中〔一〕行為時刑法第５６
    條規定：「連續數行為而犯同一之罪名者，以一罪論。但得
    加重其刑至二分之一。」。現行刑法業將刑法第５６條刪除
    ；比較新、舊法律，新法非有利於當事人。〔二〕行為時刑
    法第４７條規定：「受有期徒刑之執行完畢，或受無期徒刑
    或有期徒刑一部之執行而赦免後，五年以內再犯有期徒刑以
    上之罪者，為累犯，加重本刑至二分之一。」。現行刑法第
    ４７條第１項規定：「受徒刑之執行完畢，或一部之執行而
    赦免後，伍年以內故意再犯有期徒刑以上之罪者，為累犯，
    加重本刑至二分之一。」；對於行為時、裁判時均構成累犯
    之行為人而言，新法非有利於行為人。
參、核被告所為，係犯毒品危害防制條例第１０條第１項之施用
    第壹級毒品罪；其因施用而持有第壹級毒品之低度行為，為
    施用第壹級毒品之高度行為所吸收，均不另論罪；被告先後
    多次施用第壹級毒品犯行，時間緊接，犯罪構成要件相同，
    顯係基於概括犯意反覆為之，依刑法修正前第５６條連續犯
    之規定，論以施用第壹級毒品壹罪，並加重其刑；被告所為
    事實欄貳所示犯行，逾起訴書所訴「９４年４月３日１１時
    ５０分許，為警採尿回溯前２６小時〔起訴書誤載為９６小
    時〕內某時點施用第壹毒品海洛因」部份，起訴書雖未敘及
    ，惟與起訴部份有連續犯之裁判上一罪之關係，為起訴效力
    所及，本院自得併予審究；被告前犯事實欄壹─〔二〕、〔
    三〕所示之罪，經法院判處徒刑確定，嗣於「９３年４月３
    ０」執行完畢，此有臺灣高等法院被告前案紀錄表在卷足稽
    ，伍年之內，再犯有期徒刑以上之本罪，依累犯之規定，遞
    加重其刑；爰審酌被告犯罪之動機、目的、手段、所致之危
    害，暨犯罪後態度等一切情狀，量處如主文所示之刑，並定
    其應執行之刑；扣案如附表壹編號四所示海洛因，係查獲之
    毒品，應依毒品危害防制條例第１８條第１項前段規定，宣
    告沒收銷燬之，編號一、二、三所示物品，係被告所有供其
    施用第壹級毒品所用之物，併依法宣告沒收。
據上論斷，應依刑事訴訟法第２７３條之１第１項、第２９９條
第１項前段，毒品危害防制條例第１０條第１項、第１８條第１
項前段，刑法第２條第１項前段，修正前刑法第１１條前段、第
５６條、第４７條、第３８條第１項第２款，判決如主文。
本案經檢察官蔡元仕到庭執行職務。
中    華    民    國    95    年    9     月    18    日
                  刑事第一庭  法  官    陳福來
以上正本證明與原本無異。
如不服本判決應於送達後10日內向本院提出上訴狀。
                              書記官    林兆嘉
中    華    民    國    95    年    9     月    18    日
附錄本案論罪科刑法條全文：
毒品危害防制條例第十條：
施用第一級毒品者，處六月以上五年以下有期徒刑。
施用第二級毒品者，處三年以下有期徒刑。
附表壹：
┌──┬────────┬────┬─────────┐
│編號│品            名│數    量│備              註│
├──┼────────┼────┼─────────┤
│一  │注射針筒        │壹支    │臺灣臺北地方法院檢│
│    │                │        │察署９５年度毒偵字│
│    │                │        │第１５７５號扣案。│
├──┼────────┼────┼─────────┤
│二  │斜口杓          │壹支    │臺灣臺北地方法院檢│
│    │                │        │察署９５年度毒偵字│
│    │                │        │第１５７５號扣案。│
├──┼────────┼────┼─────────┤
│三  │注射針筒        │貳支    │臺灣板橋地方法院９│
│    │                │        │５年度毒偵字第４３│
│    │                │        │５４號扣案。      │
├──┼────────┼────┼─────────┤
│四  │海洛因          │壹小包〔│臺灣板橋地方法院９│
│    │                │量微無法│５年度毒偵字第４３│
│    │                │秤量，空│５４號扣案。      │
│    │                │包裝重零│                  │
│    │                │點參捌公│                  │
│    │                │克〕    │                  │
└──┴────────┴────┴─────────┘


司法院資訊處製作；財團法人民間司法改革基金會備份。
